臺灣宜蘭地方法院民事小額判決
                                    110年度宜小字第335號
原      告  仲信資融股份有限公司

法定代理人  張銘聰  


訴訟代理人  林資敏  
被      告  羅錫和  



上列當事人間給付買賣價金事件，本院於民國110年11月11日言
詞辯論終結，判決如下：
　　主　文
被告應給付原告新臺幣參萬零伍佰元，及自民國一百零八年三月
十日起至民國一百一十年七月十九日止，按週年利率百分之二十
計算之利息，暨自民國一百一十年七月二十日起至清償日止，按
週年利率百分之十六計算之利息。
原告其餘之訴駁回。
訴訟費用新臺幣壹仟元由被告負擔。
本判決原告勝訴部分得假執行。
    理由要領
按約定利率，超過週年百分之16者，超過部分之約定，無效；遲
延之債務，以支付金錢為標的者，債權人得請求依法定利率計算
之遲延利息。但約定利率較高者，仍從其約定利率，民法第205
條、第233條第1項定有明文。又按修正之民法第205條之規定，
於民法債編修正施行前約定，而於修正施行後發生之利息債務，
亦適用之；民國109年12月29日修正之民法第205條，自公布後6
個月施行，為民法債編施行法第10條之1、第36條第5項所明文。
經查，本件原告雖就被告應給付金額請求自108年3月10日起至清
償日止，按週年利率百分之20計算之利息，惟上開規定既已於修
正公布後6個月即110年7月20日施行，是原告主張自該日後利息
超過週年利率百分之16部分之約定即屬無效，就逾此部分利息之
請求則屬無據，應予駁回。
中　　華　　民　　國　　110 　年　　11　　月　　25　　日
    　　　　　　　臺灣宜蘭地方法院宜蘭簡易庭
                                  法　官　許婉芳
以上為正本係照原本作成。
如不服本判決，應於送達後20日內，向本院提出上訴狀並表明上
訴理由，如於本判決宣示後送達前提起上訴者，應於判決送達後
20日內補提上訴理由書（須附繕本）。
如委任律師提起上訴者，應一併繳納上訴審裁判費。
中　　華　　民　　國　　110 　年　　11　　月　　25　　日
　　　　　　　　　　　　　　　　　書記官  鄒明家
附錄：
一、民事訴訟法第436條之24第2項：
    對於小額程序之第一審裁判上訴或抗告，非以其違背法令為
    理由，不得為之。
二、民事訴訟法第436條之25：
    上訴狀內應記載上訴理由，表明下列各款事項：
    （一）原判決所違背之法令及其具體內容。
    （二）依訴訟資料可認為原判決有違背法令之具體事實。
三、民事訴訟法第471條第1項：（依同法第436條之32第2項規定
    於小額事件之上訴程序準用之）
    上訴狀內未表明上訴理由者，上訴人應於提起上訴後二十日
    內，提出理由書於原第二審法院；未提出者，毋庸命其補正
    ，由原第二審法院以裁定駁回之。